# 附条件的政府补助确认问题

提问人：zero_zero 时间：2020-09-10 17:33:00
陈版，您好。
我司和某局签订一项专门的研发任务书，研发任务书约定在项目开始给项目经费 1000 万，另外约定项目在执行过程中，如果因各种原因（实施方案有重大出入、负责人研究人出国、技术措施或者实施过程不到位）导致项目无法执行下去，那么某局可以要求我司退还这笔经费，如果不按照规定使用该项经费，某局也可以撤销这个项目并要求返还经费，但是根据历史经验，我司还未出现退还可研经费的情况，并且预计基本上不会退回这笔补助，想请教陈版： 1 、该笔资金是否符合政府补助的定义？ 2 、收到该笔款项暂估其他应付款还是递延收益？ 3 、政府补助摊销是按照费用消耗方式进行摊销还是最终项目验收进行核算？

回答人：chenyiwei
1 、首先建议对照《瑞华研究 2010 ～ 2019 汇编》之“问题2-2-22（公司通过不同方式取得科研专项经费会计处理问题）”中的提示，确定应采用的核算模式（受托研发 vs 企业自行研发、政府补助）。
2 、如果“根据历史经验，我司还未出现退还可研经费的情况，并且预计基本上不会退回这笔补助”的判断是合理的，则主帖中所列的“某局可以要求我司退还这笔经费”的各种情形属于发生可能性极低的保护性条款，对会计处理不产生实质影响。
如果属于受托研发的，则对照新收入准则第十一条规定判断是否属于在一段时间内履行的履约义务，据此确定将这些经费确认为本企业营业收入的具体方式；
如果属于内部自行研发的，则应对照无形资产准则规定，判断相关研发支出应费用化还是资本化，对应将相应的政府补助确定为与收益相关或者与资产相关。如果均为与收益相关的，则按照费用消耗方式对该项递延收益进行摊销，计入研发期间内各年度的其他收益。